臺灣桃園地方法院民事裁定
111年度司繼字第942號
聲  請  人  張國權律師

被  繼承人  何睿紘(亡)
                      生前最後住所：桃園市○○區○○○街000巷00號二樓
上列聲請人聲請酌定代管遺產之管理報酬費用事件，本院裁定如
下：
    主      文
聲請人管理被繼承人之遺產報酬合計為新臺幣拾萬元，由被繼承
人何睿紘之遺產負擔。
聲請人管理被繼承人之遺產代墊費用合計為新臺幣貳仟零壹拾陸
元，由被繼承人何睿紘之遺產負擔。
聲請程序費用新臺幣壹仟元由被繼承人何睿紘之遺產負擔。
    理      由
一、按遺產管理人得請求報酬，其數額由親屬會議按其勞力及其
    與被繼承人之關係酌定之；親屬會議不能召開或召開有困難
    時，依法應經親屬會議處理之事項，由有召集權人聲請法院
    處理之，民法第1183條、第1132條第2項前段規定甚明。次
    按，關於遺產管理、分割及執行遺囑之費用，由遺產中支付
    之，民法第1150條前段亦有明文。復按法院選任之遺產管理
    人之報酬，應按遺產管理人與被繼承人之關係、管理事務之
    繁簡、遺產狀況及其他情形斟酌定之，此觀民法第1183條與
    家事事件法第141條準用第153條規定甚明。末按遺產管理人
    應作成管理財產目錄，並應經公證人公證，其費用由被繼承
    人之財產負擔之，家事事件法第141條準用同法第148條規定
    。
二、本件聲請意旨略以：聲請人前經本院以110年度司繼字第207
    號民事裁定選任為被繼承人何睿紘之遺產管理人，並依法聲
    請公示催告，並經本院110年司家催字第66號裁定對被繼承
    人之債權人及受遺贈人為公示催告。現被繼承人不動產已拍
    定將進行分配程序，爰就聲請人擔任本件遺產管理人之管理
    費用及報酬，請求核定被繼承人遺產之管理報酬及管理期間
    所墊付費用3,016元等語。
三、經查，本件聲請人主張其經本院110年度司繼字第207號民事
    裁定選任為被繼承人何睿紘之遺產管理人，並經本院110年
    度司繼字第207號、110年司家催字第66號裁定對其大陸地區
    以外繼承人、債權人及受遺贈人為公示催告，且被繼承人所
    有桃園市○○區○街段000地號土地及座落前開地號土地上之建
    物均已拍定等節，業據聲請人提出本院民事執行處函影本為
    證，並經本院調閱前開卷宗查核屬實。茲本院審酌遺產管理
    人執行職務複雜之程度及其所進行之遺產管理工作內容，包
    括公示催告、搜索被繼承人之遺產、編製遺產清冊、申報遺
    產稅、查明集保股票資料、開庭、被動收受強制執行程序與
    各項非訟程序之公文等事務，復參以本件公示催告期間尚未
    屆滿，本件遺產管理時間至今僅歷時1年多，及後續尚有其
    他遺產仍待管理等一切情狀，暨聲請人擔任無人承認繼承遺
    產之遺產管理人，與財團法人法律扶助基金會（下稱法扶）
    律師同樣具有公益性質，依法扶酬金計付標準表，原則上每
    件訴訟案件約2至3萬元，認本件核予遺產管理人之報酬以10
    萬元為適當。又聲請人主張於代管遺產期間，因管理遺產而
    墊付之費用（含聲請公示催告、戶籍謄本規費、郵資及交通
    費等）總計2,016元乙節，業據聲請人提出單據影本在卷可
    稽，應予准許，爰裁定如主文。另本件聲請費1,000元，非
    屬已支出之遺產管理人墊付費用一部分，應列本件程序費用
    ，已於首揭主文第三項中諭知，併此敘明。
四、如不服本裁定應於送達後10日內向本院提出抗告狀，並應繳
    納抗告裁判費新臺幣1,000 元整。
中　　華　　民　　國　　111 　年　　6 　　月　　17　　日
                   家事法庭司法事務官　蔡淑蘭
以上正本係照原本作成。